臺灣臺東地方法院民事裁定　　　　　　 94年度簡聲抗字第2號
抗　告　人　甲○○
相　對　人　乙○○
上列當事人間聲請停止執行事件，抗告人對於民國94年10月18日
本院臺東簡易庭94年度東簡聲字第7號裁定提起抗告，本院裁定
如下：
    主  文
原裁定廢棄。
相對人供擔保新臺幣貳拾伍萬元後，本院九十四年度執字第五七
九六號清償債務強制執行事件，就債務人楊佩蓉在華南永昌綜合
證券股份有限公司處之股票及股款部分之執行程序，於本院臺東
簡易庭九十四年度東簡字第二一二號第三人異議之訴判決確定，
或因撤回、和解、調解而終結前，應暫予停止。
抗告費用由相對人負擔。
    理  由
一、按有回復原狀之聲請或提起再審或異議之訴，或對於和解為
    繼續審判之請求，或提起宣告調解無效之訴、撤銷調解之訴
    ，或對於許可強制執行之裁定提起抗告時，法院因必要情形
    或依聲請定相當並確實之擔保，得為停止強制執行之裁定。
    強制執行法第18條第2項定有明文。再強制執行程序之停止
    ，因停止之原因及範圍不同，可分整個執行程序之停止及個
    別執行程序之停止二種。前者係執行之停止原因發生後，整
    個執行程序均不能續行。後者為執行之停止原因發生後，僅
    對於執行債權之一部，共同債務人之一部，或執行標的物之
    一部之執行程序不能續行，即僅不許特定之執行程序而停止
    該程序而言 (最高法院82年度臺抗字第588號判決參照)。
二、抗告意旨略以: 相對人提起第三人異議之訴 (本院94年度東
    簡字第212號)，僅對本院強制執行債務人楊佩蓉所有合作金
    庫臺東分行活期儲蓄小款帳戶，帳號0000000000000部分有
    所爭執，至本院強制執行債務人楊佩蓉其他財產部分，相對
    人並未異議，此部分理應不停止執行，原裁定竟停止全部之
    執行程序，顯有違比例原則，爰依法請求撤銷等語。
三、經查: 相對人於94年9月7日向本院臺東簡易庭提起第三人異
    議之訴，其訴之聲明係請求本院臺東簡易庭撤銷本院92年度
    執全字第419號假扣押執行事件中所扣得債務人楊佩蓉在華
    南永昌綜合證券股份有限公司處之股票及股款，並主張上開
    股票及股款為其所有等情，業據本院依職權調取本院臺東簡
    易庭94年度東簡字第212號卷宗查閱無訛，至本院92年度執
    全字第419號假扣押執行事件，亦已依抗告人聲請併入本院
    94年度執字第5796號債權人林悠隆、甲○○對債務人楊佩蓉
    清償債務強制執行事件強制執行程序執行中，復經本院調取
    本院92執全字第419號、94年度執字第5796號卷宗查核屬實
    ，是相對人提起第三人異議之訴之標的，僅及於本院扣押債
    務人楊佩蓉在華南永昌綜合證券股份有限公司處之股票及股
    款，而本院94年度執字第5796號債權人林悠隆、甲○○對債
    務人楊佩蓉清償債務強制執行事件中，尚執行債務人楊佩蓉
    之其他財產，是本件停止執行之原因發生後，僅特定之執行
    程序不能續行而已，並非整個執行程序均不能續行，原裁定
    以相對人僅就本院扣押之股票股款部分提起第三人異議之訴
    而裁定停止本院94年度執字第5796號全部執行程序，依首揭
    說明，即有未洽，抗告意旨指摘原裁定不當，求為廢棄，為
    有理由，應由本院予以廢棄，並就停止原因發生部分，依原
    審法院所定之擔保，停止該部分之強制執行程序，以臻適法
    。
四、據上論結，本件抗告為有理由，依民事訴訟法第436條之1第
    3項、第492條、第95條、第78條，裁定如主文。
中　　華　　民　　國　　94　　年　　12　　月　　16　　日
                  民事庭審判長法  官  王漢章
                              法  官  簡芳潔
                              法  官  曾宗欽
以上正本係照原本作成
如對本裁定抗告，應於收受裁定正本送達後日內向本院提出抗告
狀，並繳納抗告裁判費新臺幣1,000元。
中　　華　　民　　國　　94　　年　　12　　月　　19　　日
                                書記官　蕭家玲
